【裁判字號】    89,交易,423
【裁判日期】    891221
【裁判案由】    過失傷害
【裁判全文】
臺灣桃園地方法院刑事判決                        八十九年度交易字第四二三號
    公  訴  人  臺灣桃園地方法院檢察署檢察官
    被      告  甲○○
右列被告因過失傷害案件，經檢察官提起公訴（八十九年度偵字第六五一六號），本
院判決如左：
        主  文
甲○○因過失傷害人，處有期徒刑參月，如易科罰金以參佰元折算壹日。
        事  實
一、甲○○於民國（下同）八十九年三月十八日凌晨四時五十分許，駕駛車牌號碼Ｌ
    九─八六００號之自用小客車，沿桃園縣楊梅鎮○○○路往新竹方向行駛，行經
    桃園縣楊梅鎮○○○路一段二八八號前欲靠邊停車時，本應注意兩車併行之間隔
    ，隨時取必要之安全措施，以避免發生危險，及於顯有妨害他車通行之處所不得
    停車，停車時應依車輛順行方向，緊靠道路右側，而依當時天候晴，路面鋪設柏
    油、乾燥、無缺陷、無障礙物、視距良好等情況，又無不能注意之情事，竟疏未
    注意同向尚有由乙○○所騎乘車號ＩＶＤ─八二二號機車行於慢車道上，貿然右
    彎準備停車，致乙○○剎車不及，機車左前側與甲○○所駕汽車右後側車輪處發
    生擦撞，致乙○○之左側因擦撞時被夾在機車與汽車間而受有左股骨骨折之傷害
    ，嗣又因人車倒地而受有頭部外傷併臉部擦傷之傷害。甲○○於肇事後，在未被
    有偵查犯罪職權之機關或公務員發覺其為犯人前，即以電話向警報案自首，進而
    接受本件裁判。
二、案經被害人乙○○訴由桃園縣警察局楊梅分局報請台灣桃園地方法院檢察署檢察
    官偵查起訴。
        理  由
一、訊據被告甲○○矢口否認駕車行進中靠邊停駛時與告訴人乙○○所騎機車發生擦
    撞，辯稱：伊於八十九年八月十七日晚上十時二十分許，將其駕駛之車輛斜停該
    處，人即前往附近賣場，係因他人聽見碰撞聲後通知伊才知遭告訴人騎機車撞及
    伊之車輛云云。惟查，告訴人乙○○係於騎乘機車時，受行進中而突然右彎之被
    告所駕汽車擦撞致受傷一節，業據告訴人乙○○迭於警訊、偵查及本院審理中指
    訴綦詳，且有警製道路交通事故調查表乙份、現場照片四幀及告訴人乙○○所提
    之機車受損照片四幀附卷可稽，觀諸卷附現場四幀得知，被告所駕汽車右後車輪
    處之鈑金有凹陷痕跡，告訴人乙○○之機車則向右倒於自小客車旁，機車前輪之
    擋泥板前端未見破損痕跡，參以告訴人所呈之機車照片四幀，前車輪擋泥板之正
    前方無破損、凹陷或撞痕，而左、右兩側則有明顯之新刮痕，機車前置籃及上方
    擋風板之左側受損程度均比右側嚴重，足見告訴人乙○○所騎機車應非正面撞及
    被告之自小客車，否則告訴人機車最前端擋泥板正面部分，應會最先碰觸被告自
    小客車，被告自小客車之鈑金既有凹陷，告訴人機車前方擋泥板正面應無倖免之
    機會。又告訴人機車車輪擋泥板左側有明顯新擦痕，顯見該處應為告訴人與被告
    自小客車發生擦撞之處而順勢所留之刮痕，至於擋泥板右側之刮痕則應為機車擦
    撞後向右傾倒而與地面磨擦之刮痕。再者，被告若係早於前一日晚上十時許即已
    將該車停於該處，以被告停車之位置乃設有慢車道之省道重要道路，被告若欲長
    久停車，豈有異於一般人停車均緊貼於路邊平行停車之習慣，而逕以斜停占用慢
    車道二點三公尺寬之方式停車（該處慢車道寬四公尺，參警製道路交通事故調查
    報告表現場）？是告訴人與被告二人所述車禍發生情節，應以告訴人所述係被告
    於行進間突然右彎之情形為可採。至於被告雖請求傳喚証人鍾瑞生、陳榮利，並
    經二人出庭証稱車禍當時被告在賣場內云云，然查，証人鐘瑞生對於被告停車於
    該處之時間長短，已與被告所述有間，且証人二人對於車禍當時係下雨或天晴敘
    述亦有不同，參酌該二名証人係被告之友人，該二人之証詞，恐有迴護被告之嫌
    ，不足採為有利於被告之証據。而按，駕駛汽車時，應注意兩車併行之間隔，隨
    時採取必要之安全措施及於顯有妨害他車通行之處所不得停車，停車時應依車輛
    順行方向，緊靠道路右側，道路交通安全規則第九十四條第三項、第一百十二條
    第一項第九款、第十款分別定有明文。被告駕駛車輛自應遵守上開規定，而參之
    當時天候晴，路面鋪設柏油、乾燥、無缺陷、無障礙物、視距良好等情，有道路
    交通事故調查報告表在卷足按，顯無不能注意之情，被告駕駛車輛疏未注意前開
    情狀，為肇事之原因。被告應注意能注意竟疏未注意上開規定致肇車禍，且告訴
    人乙○○確因本件車禍受傷，亦據被告自承在卷，並有天成醫院出具之診斷証明
    書一紙在卷可考，足認被告之過失行為與告訴人乙○○之傷害間確有相當因果關
    係。被告之前開辯詞，顯係畏罪卸責之詞，無足採信。故本件事証明確，被告犯
    行洵堪認定，應予依法論科。
二、核被告之所為，係犯刑法第二百八十四條第一項前段之過失傷害罪。又被告於車
    禍肇事後即報警處理，業據被告陳明在卷，並有警製道路交通事故調查報告表在
    卷足憑，係對於未被發覺之犯罪自首而接受裁判，應依刑法第六十二條前段減輕
    其刑。爰審酌被告之過失程度、被害人所受之傷勢、迄今尚未與被害人達成和解
    ，賠償其等損害，及犯罪後之態度等一切情狀，量處如主文所示之刑，並諭知易
    科罰金之折算標準，以資懲儆。
據上論斷，應依刑事訴訟法第二百九十九條第一項前段、刑法第二百八十四條第一項
前段、第六十二條前段、第四十一條，罰金罰鍰提高標準條例第一條前段、第二條，
判決如主文。
本案經檢察官張春暉到庭執行職務。
中      華      民      國      八十九      年    十二    月    二十一  日
                                臺灣桃園地方法院交通法庭
                                    法  官  林  恆  吉
右正本證明與原本無異。
如不服本判決，應於判決送達後十日內向本院提出上訴狀( 應附繕本 )，上訴於
臺灣高等法院。
                                    書記官  楊  坤  忠
中        華        民        國   九十   年   一   月    十  日
附論罪科刑法條之依據
刑法第二百八十四條
因過失傷害人者，處六月以下有期徒刑、拘役或五百元以下罰金。致重傷者，處一年
以下有期徒刑、拘役或五百元下罰金。
從事業務之人，因業務之過失傷害人者，處一年以下有期徒刑、拘役或一千元以下罰
金。致重傷者，處三年以下有期徒刑、拘役或二千元以下罰金。


司法院資訊處製作；財團法人民間司法改革基金會備份。
